【裁判字號】    98,易,2413
【裁判日期】    981218
【裁判案由】    竊盜
【裁判全文】
臺灣板橋地方法院刑事判決              98年度易字第2413號
公  訴  人  臺灣板橋地方法院檢察署檢察官
被      告  丙○○
選任辯護人  蔡明熙律師
上列被告因竊盜案件，經檢察官提起公訴（98年度調偵字第1260
號），本院判決如下：
    主  文
丙○○犯結夥竊盜罪，處有期徒刑拾月。
    事  實
一、丙○○、甲○○（由本院另行審結）與姓名年籍不詳之成年
    人（下稱某甲）共同基於意圖為自己不法所有之犯意聯絡，
    於民國97年3 月27日凌晨1 時7 分許，由丙○○駕駛其所有
    之車牌號碼8412-RV 號自用小客車，另由某甲駕駛由丙○○
    向不知情之簡建華所借得（業經檢察官為為不起訴處分），
    而為李雅惠（亦經檢察官為不起訴處分）所有之車牌號碼Z5
    -6696 號自用小客車，搭載甲○○，同時抵達臺北縣板橋市
    ○○路○ 段58號前，再推由丙○○下車以不詳方式打開乙○○所有停放在該處之車牌號碼3568-EN 號自用小客車車門，
    並發動該車竊取得手後，旋即於該日凌晨1 時27分駛離，甲○○與某甲則分別駕駛車號Z5-6696 號、8412-RV 號自用小
    客車尾隨丙○○所竊得之前開車輛一同逃逸，嗣經警調閱上
    址監視錄影畫面，始循線查獲上情。
二、案經乙○○訴由臺北縣政府警察局海山分局報告臺灣板橋地
    方法院檢察署檢察官偵查起訴。
    理  由
一、按被告以外之人於審判外之陳述，雖不符刑事訴訟法第159
    條之1 至第159 條之4 之規定，而經當事人於審判程序同意
    作為證據，法院審酌該言詞陳述或書面陳述作成時之情況，
    認為適當者，亦得為證據；當事人、代理人或辯護人於法院
    調查證據時，知有第159 第1 項不得為證據之情形，而未於
    言詞辯論終結前聲明異議者，視為有前項之同意，刑事訴訟
    法第159 條之5 定有明文。本件所援引之以下各項證據（詳
    後述），固有部分屬傳聞證據，然公訴人、被告及辯護人於
    本院調查證據時，均知有前開第159第1項不得為證據之情形
    ，且於言詞辯論終結前，皆未聲明異議，本院審酌該等證據
    作成時之狀況，並無違法取證之情事，且無不宜作為證據之
    情形，依前開說明，爰認均有證據能力，合先敘明。
二、訊據被告丙○○固坦承有於上開時間駕車前往台北縣板橋市
    ○○路○段58號前，發動告訴人乙○○所有之前開自小客車
    後，並將該車駛離現場之事實，惟否認有何竊盜之犯行，辯
    稱：甲○○稱有朋友之車子要賣，要帶伊去試車，伊開了約
    ?、2 百公尺遠便停車，將車子交還甲○○，故無行竊之犯
    意云云。經查：
  (一)被告於前開時地，夥同甲○○及某甲分別駕駛車號Z5-6696
    號、8412-RV 號小客車抵達現場後，推由被告以不詳方式啟
    動告訴人所有自小客車之電門，並將該車駛離現場，甲○○
    及某甲亦分別駕車尾隨被告後方離開現場之過程，業據被告
    供認屬實，核與告訴人於警詢之指訴相符，並有現場監視錄
    影畫面翻拍照片18張（見97年度偵字第20693 號偵查卷第73
    至81頁）附卷可稽，是此部分之事實，堪以認定。
  (二)被告雖以前開情詞置辯，然查，被告於警詢時先是供稱：伊
    於97年3 月27日凌晨約1 時許，在板橋市○○街之網咖店接
    到友人簡建華之電話，得知簡建華向友人買了一部車，要伊
    陪同一起去試車；開車至現場後，因簡建華迷路打電話要伊
    去帶，故便至三民路與簡建華碰面後，再一同駕駛?部車抵
    達現場，簡建華是乘坐友人駕駛之車輛；伊下車走到該處路
    邊停放之白色休旅車旁，簡建華稱要先處理該車電瓶才能發
    動，便打開該車引擎不知在摸索什麼，約2 、3 分鐘之時間
    ，即將該車發動，之後便要伊試試該車之性能，故伊駕駛該
    部車直行約200 公尺即停車，將車交還簡建華後，便駕駛自
    己之車輛返回網咖店；伊純粹是去試該車之性能，無代價云
    云（見上開偵查卷第10至13頁）；嗣又於偵查中改稱：事實
    上是甲○○要賣車給伊，但因伊與簡建華之前有買車糾紛，
    所以才於警詢時為上開陳述，故伊於警詢時之供述係編造的
    ；97年3 月26日晚間6 、7 時許，伊開車去新店市安坑找簡
    建華，當時甲○○亦在車上，伊先去開Z5-6696 號車子試車
    ，但不好開，又因簡建華之車廠晚上已經關了，故伊打算隔
    日再還車，甲○○告知伊有朋友要賣車可以介紹伊換車，伊
    等便開車到中和市○○路接甲○○之朋友，該男子坐上甲○○的車，3 人便一同前往板橋市○○路○ 段58號，甲○○先
    拿鑰匙開車門，之後便要伊過去試車，試開約200 公尺即跟
    甲○○換車，伊便駕駛自己之車輛前往桃園（見上開偵查卷
    第93頁、第136 頁、第146 至147 頁、第164 頁）云云，足
    見被告於警詢、偵查中關於何以於前揭時地，駕駛告訴人所
    有車輛之目的、與何人一同前往、開啟告訴人車輛車門及發
    動車輛之方式，暨其於上開過程結束後之去處等節，所述顯
    然前後不一，供詞之可信性已堪存疑；另參酌被告於本院審
    理中，對於為何選擇於深夜試車、某甲前往現場之目的，及
    何以試車前未與賣主事先接洽，便汲汲營營前往現場試車等
    節，均未能為合理之交代（見本院卷第61頁背面至第62頁）
    ，可見被告與夥同甲○○等人為前開行為之真實目的為何，
    實難不啟人疑竇。
  (三)又被告雖於本院審理中辯稱：案發當日，伊駕車先抵達現場
    ，約5 至10分鐘後，甲○○亦到場，由甲○○先下車去看車
    子，約1 、2 分鐘後才回來，並將車鑰匙交付予伊試車，伊
    便將車開了200 公尺，即還給甲○○，自伊等抵達現場迄將
    車開走，前後歷時約30秒（見本院卷第62頁）云云，然經本
    院依職權於審理中當庭勘驗現場監視錄影畫面，勘驗結果為
    ：「被告所駕駛之自小客車於清晨0 時56分33秒抵達民生路
    2 段58號前，暫時停頓之後，又往前行駛約壹佰公尺處，又
    在路旁暫停，約一分鐘後離開。被告所駕駛的自小客車與另
    一部自小客車同時於1 時7 分抵達上開地點，被告所駕駛的
    自小客車停放在前。被告再往前行駛停放於路邊之停車格內
    ，後方車輛亦倒車停放於路旁，即民生路2 段58號前，二車
    於1 時8 分50秒左右均已停車完畢，惟至1 時13分期間二車
    均無人下車，嗣後方車輛再啟動油門往前行駛，在被告所駕
    駛車輛左方短暫停留即離去，被告並未馬上下車，嗣於1時
    16分50秒左右，才自駕駛座下車，1 時17分47秒左右，被告
    自人行道走向被害人車輛停放處，嗣於1 時27分被害人車輛
    經開啟倒車至馬路上，隨即駛離，後方緊隨一台車號Z5-669
    3 號自用小客車，該部車輛往前行駛至被告之車輛停放處前
    方停車，停車片刻，車輛內有一人自副駕駛座下車，隨即坐
    上被告的車輛，駕駛被告之車輛跟隨Z5-6693 號車輛一同駛
    離現場，離開時間為1 時27分40秒左右」（見本院卷第62至
    63頁），並經本院與被告、辯護人就此勘驗結果確認無訛，
    由此足證被告與甲○○等人抵達現場後，均係逗留、觀望片
    刻後，始有進一步之動作，且從頭至尾僅有被告一人下車，
    並走近告訴人之車輛，甚且被告自下車走向告訴人之車輛停
    放處，迄將該車駛離，前後歷時約有10分鐘。此等各節與被
    告前開辯詞對照以觀，顯然迥異，亦與一般車輛交易前試車
    之情況不符；況倘被告夥同他人前往現場之目的僅為買賣汽
    車前之試車，無涉不法勾當，被告豈有前述虛與委蛇、閃爍
    其辭之必要，甚而欲依此嫁禍於簡建華，益徵被告前開所辯
    顯屬事後卸責之詞，無堪採認。其明知其所為涉及不法，仍
    執意為之，而有意圖為自己或他人不法所有之竊盜犯意甚明
    。
  (四)綜上所述，被告所辯均無足採，本案事證明確，自應依法論
    科。
三、論罪科刑：
    核被告所為，係犯刑法第321 條第1 項第4 款之結夥三人竊
    盜罪。其與甲○○及某甲間就該竊盜犯行，有犯意聯絡、行
    為分擔，均為共同正犯。爰審酌被告前已有竊盜等前科，素
    行不佳，雖正值青壯卻不思正途牟取財物，率爾以前揭方式
    竊取他人財物，造成告訴人之財產損害，復於犯後否認犯行
    ，未見悔意，行為實值非議，兼衡其犯罪動機、手段、告訴
    人所受之損害額及其智識程度等一切情狀，量處如主文所示
    之刑，以資懲儆。
四、被告甲○○待到案後，另行審結。
據上論斷，應依刑事訴訟法第299 條第1 項前段，刑法第28條、
第321 條第1 項第4 款，判決如主文。
本案經檢察官陳旭華到庭執行職務。
中    華    民    國    98    年    12    月    18    日
                    刑事第十庭法  官  鄭凱文
以上正本證明與原本無異。
如不服本判決應於送達後十日內向本院提出上訴狀。
                              書記官  陳筱惠
中    華    民    國    98    年    12    月    18    日
附錄本案論罪科刑法條全文：
中華民國刑法第321條第1項第4款
犯竊盜罪而有左列情形之一者，處六月以上、五年以下有期徒刑
：
四  結夥三人以上而犯之者。


司法院資訊處製作；財團法人民間司法改革基金會備份。
